【裁判字號】    89,易,760
【裁判日期】    890505
【裁判案由】    竊盜
【裁判全文】
台灣台中地方法院刑事判決                          八十九年度易字第七六號
    公  訴  人  台灣台中地方法院檢察署檢察官
    被      告  丁○○
右列被告因竊盜案件，經檢察官提起公訴（八十九年度偵字第一九八八號），暨移送
併案審理（八十九年度偵字第二四八七號），本院判決如左：
    主    文
丁○○連續攜帶兇器竊盜，累犯，處有期徒刑壹年。
扣案小型天花板切割器壹支沒收。
    事    實
一、丁○○前曾於民國（下同）八十三年九月十六日因施用毒品案件，經本院判處有
    期徒刑三年三月，於八十四年五月十一日經臺灣高等法院台中分院判決上訴駁回
    而告確定，於八十四年七月十一日送監執行，於八十六日年一月二十四裁定假釋
    付保護管束，期間至八十七年九月十二日屆滿，假釋未經撤銷，其未執行之刑，
    以已執行論。詎仍不知悔改，基於意圖為自己不法所有之概括犯意，先於(1)八十
    九年一月十九日晚上七時三十分許，攜帶其所有客觀上足供行兇之小型天花板切
    割器一支，至台中縣大里市○○○街二十七號前，竊取停放於路旁乙○○所有旅
    行車內之電動鑽二組（約值一萬五千元）、砌斷器一組（約值四千元），得手後
    ，將之置放於其駕駛之車牌號碼ＫＩ－三五四二號賓士牌自小客車內；(2)復於同
    日二十時許，承前開犯意，持前開小型天花板切割器一支，在台中縣大里市○○○街二十三巷二十七號前，以前開小型天花板切割器劃破停於路旁戊○○所有車
    牌號碼ＭＶ─七三五八號自小貨車之帆布（毀損部分未據告訴），竊取該車內之
    電動鑽一組、磁磚砌割器一組（共約值一萬二千元），得手後，將之置放於其駕
    駛之ＫＩ－三五四二號賓士牌自小客車時，適為鄰人謝明發現，上前予以圍捕
    並報警處理，扣得前開小型天花板切割器一支，並在丁○○所駕駛之ＫＩ－三五
    四二號賓士牌自小客車箱內，取出乙○○所有之電動鑽二組、砌斷器一組，及戊○○所有之電動鑽一組、磁磚砌割器一組，經移送臺灣台中地方法院檢察署，經
    檢察官諭令交保後釋放；丁○○，(3)復於八十九年一月二十六日下午六時許，在
    台中縣霧峰鄉○○路二十號前，承前開犯意，竊取停放於路旁甲○○所有貨車上
    之電鎚一支（約值四千元）、電鑽一支（約值四千元），得手後，將之置放於其
    駕駛之ＫＩ－三五四二號賓士牌自小客車內，迅即逃離，並將載往台中縣太平市
    ○○路與長億路某加油站旁之花圃內；(4)復於八十九年一月二十七日上午十一時
    十分許，承前開犯意，在台中縣霧峰鄉○○路十號「霧峰農會」前停車場，見丙○○所有車牌號碼ＲＥ－七一七八號工程車停放該處，竊取該車上之電動鎚一支
    （約值三千元），得手後，正欲離去，適為丙○○發現，予以追趕並報警處理，
    取回林丙○○所有之電動鎚一支，嗣並由丁○○帶同警方至台中縣太平市○○路
    與長億路某加油站旁之花圃內，取出甲○○所有之電鎚一支、電鑽一支。
二、案經台中縣警察局霧峰分局移送台灣台中地方法院檢察署檢察官偵查起訴暨該署
    檢察官移送併案審理。
    理    由
一、右揭事實，業據被告丁○○於警、偵訊及本院審理時，坦承不諱，核與被害人乙○○、戊○○、甲○○、丙○○指訴情節大致相符，且核與證人謝明於警訊時
    證述情節相符，並有贓物認領收據四紙、照片十幀附卷可稽，復有小型天花板切
    割器一支扣案足資佐證。事證明確，被告右揭犯行，洵堪認定。
二、核被告丁○○所為，如事實欄(1)、(2)所示部分，而被告攜帶客觀足供行兇之小型
    天花板切割器竊盜，核均係犯刑法第三百二十一條第一項第三款之攜帶兇器竊盜
    罪，公訴人認被告係犯同法第三百二十條第一項之普通竊盜罪，尚有未洽，惟起
    訴事實相同，爰依法變更起訴法條，併予敘明。至其所為如事實欄(3)、(4)部分，
    均係犯同法第三百二十條第一項之普通竊盜罪。又依併案意旨就被告所犯如事實
    欄(3)、(4)所示竊盜犯行，雖未據檢察官提起公訴，惟此部分與起訴部分有連續犯
    上之裁判上一罪關係，本院自得併予審理，附予敘明。被告先後四次竊盜犯行，
    時間緊接，犯罪構成要件相同，顯係基於概括之犯意為之，為連續犯，依刑法第
    五十六之規定，應從一重以攜帶兇器竊盜罪論，並加重其刑。查被告前曾於八十
    三年九月十六日因施用毒品案件，經本院判處有期徒刑三年三月，於八十四年五
    月十一日經臺灣高等法院台中分院判決上訴駁回而告確定，於八十四年七月十一
    日送監執行，於八十六日年一月二十四裁定假釋付保護管束，期間至八十七年九
    月十二日屆滿，假釋未經撤銷，其未執行之刑，以已執行論之事實，此有臺灣台
    中地方法院檢察署刑案資料查註紀錄表在卷可按，其於五年之內再犯有期徒刑以
    上之本罪，係屬累犯，應依刑法第四十七條之規定，遞加重其刑。爰審酌被告有
    施用毒品之不良素行，不知戒慎警惕，竟恣意竊取他財物，造成他人財產損失，
    且助長社會盜贓之風氣，惟念其犯後尚能坦承犯行，態度良好，及所竊取財物之
    價值，並均已由被害人領回等一切情狀，量處如主文所示之刑，以資懲儆。至於
    扣案之小型天花板切割器一支，係屬被告所有供犯罪所用之物，業據被告供明在
    卷，爰依刑法第三十八條第一項第二款之規定，予以宣告沒收。
據上論斷，應依刑事訴訟法第二百九十九條第一項前段、第三百條，刑法第五十六條
、第三百二十一條第一項第三款、第四十七條、第三十八條第一項第二款，判決如主
文。
中      華      民      國    八十九    年      五      月      五      日
                                台灣台中地方法院刑事第四庭
                                    法  官   顏 世 傑
右正本證明與原本無異。
如不服本判決，應於判決送達後十日內，向本院提出上訴狀。
                                    書記官
中      華      民      國    八十九    年      五      月      八      日
附錄本案論罪科刑法條：
刑法第三百二十一條第一項第三款：
  犯竊盜罪而有左列情形之一者，處六月以上五年以下有期徒刑：
    三、攜帶兇器而犯之者。


司法院資訊處製作；財團法人民間司法改革基金會備份。
